臺灣桃園地方法院刑事判決　　　　　　100年度簡上字第435號
公　訴　人　臺灣桃園地方法院檢察署檢察官
上　訴　人
即　被　告　陳勇助
選任辯護人　陳樹忍律師
上列上訴人即被告因竊盜案件，不服本院中華民國100 年6 月30
日100 年度壢簡字第1290號簡易判決（原聲請簡易判決處刑案號
：100 年度速偵字第148 號），提起上訴，本院合議庭為第二審
判決如下：
    主  文
原判決撤銷。
陳勇助竊盜，處拘役貳拾日，如易科罰金，以新臺幣壹仟元折算
壹日。
    事  實
一、陳勇助係中度智能障礙患者，因心智缺陷，致其辨識行為違
    法或依其辨識而行為之能力，顯著降低。緣其因需錢花用，
    竟基於意圖為自己不法之所有，於民國100 年6 月10日上午
    5 時10分許，侵入無人居住址設桃園縣龍潭鄉○○路190 巷
    與中興路392 巷口正陽營造公司材料場空地內，竊取陳昌鑫
    所有之鐵桶1 個及鐵條15枝得逞後，於桃園縣龍潭鄉○○路
    136 號前為警當場查獲，始悉上情。
二、案經桃園縣政府警察局龍潭分局報請臺灣桃園地方法院檢察
    署檢察官偵查起訴。
    理  由
壹、程序方面:
一、按被告以外之人於審判外陳述，雖不符刑事訴訟法第159 條
    之1 至第159 條之4 規定，而經當事人於審判程序同意作為
    證據，法院審酌該言詞陳述或書面陳述作成時之情況，認為
    適當者，亦得為證據；當事人、代理人或辯護人於法院調查
    證據時，知有刑事訴訟法第159 條第1 項不得為證據之情形
    ，而未於言詞辯論終結前聲明異議者，視為有前項同意，刑
    事訴訟法第159 條之5 第1 項、第2 項分別有明文。本件下
    列所引用之陳昌鑫於警詢中之陳述，檢察官、被告、辯護人
    於本院言詞辯論終結前均未聲明異議，本院審酌上開證據資
    料製作時之情況，尚無違法不當及證明力明顯過低之瑕疵，
    認為以之作為證據應屬適當，揆諸上開規定，認前揭證據資
    料有證據能力。
二、本件認定事實所引用之桃園縣政府警察局龍潭分局扣押筆錄
    、扣押物品目錄表、贓物認領保管單等書證，並無證據證明
    係公務員違背法定程式所取得，亦無刑事訴訟法第159 條之
    4 之顯有不可信之情況與不得作為證據之情形，而現場查獲
    照片7 張等物證，係利用科技工具留存影像而得，查無有偽
    造或變造之情事，亦無證據證明為公務員違背法定程式所取
    得，故依法上開文書證據、物證等證據，均有證據能力。
貳、實體方面:
一、訊據被告陳勇助於本院審理時對於上開犯罪事實坦承不諱，
    核與證人即被害人陳昌鑫於警詢時所證述之情節相符，復有
    桃園縣政府警察局龍潭分局扣押筆錄、扣押物品目錄表、贓
    物認領保管單、現場照片7 張等在卷可佐，堪認被告上開任
    意性自白與事實相符，應可採信。綜上所述，本件事證明確
    ，被告犯行洵堪認定，應依法論科。
二、核被告所為，係犯刑法第320 條第1 項之竊盜罪。又被告經
    送請行政院衛生署桃園療養院為精神鑑定，鑑定結果略以：
    陳員係中度智能障礙患者，其因精神障礙或心智缺陷而減低
    辨識行為違法或依其辨識而為行為之能力，但未達喪失程度
    等語，此有該院精神鑑定報告書1 份在卷可參，足認被告確
    因心智缺陷，而致其辨識行為違法或依其辨識而行為之能力
    ，顯著減低，爰依刑法第19條第2 項之規定，減輕其刑。原
    審對被告論罪科刑，固非無見，惟原審未認定上訴人即被告
    於案發時之精神狀況，已達因精神障礙至依其辨識而行為之
    能力顯著降低之程度，而未依刑法第19條第2 項予以減輕其
    刑，尚有未洽，被告上訴意旨執此指摘原審判決不當，為有
    理由，原判決既有前開違誤之處，自應予撤銷改判。爰審酌
    被告未思以正途獲取金錢，竟徒手竊取他人財物，惟所造成
    損害非鉅，且所竊財物業據被害人領回，犯後坦承犯行、態
    度尚可等一切情狀，量處如主文所示之刑，並諭知易科罰金
    之折算標準。
據上論斷，應依刑事訴訟法第455 條之1 第1 項、第3 項、第36
9 條第1 項前段、第364 條、第299 條第1 項前段，刑法第320
條第1 項、第19條第2 項、第41條第1項 前段，刑法施行法第1
條之1 第1 項、第2 項前段，判決如主文。
本案經檢察官陳詩詩到庭執行職務。
中    華    民    國   100    年    12    月    28    日
                  刑事第十庭  審判長法  官  江德民
                                    法  官  華澹寧
                                    法  官  李麗珍
以上正本證明與原本無異。
不得上訴。
                                    書記官  劉家蕙
中    華    民    國   100    年    12    月    28    日
附錄本件論罪科刑所依據之法條：
中華民國刑法第320 條（普通竊盜罪、竊佔罪）
意圖為自己或第三人不法之所有，而竊取他人之動產者，為竊盜
罪，處5 年以下有期徒刑、拘役或5 百元以下罰金。
意圖為自己或第三人不法之利益，而竊佔他人之不動產者，依前
項之規定處斷。
前二項之未遂犯罰之。